【裁判字號】    97,抗,526
【裁判日期】    971203
【裁判案由】    聲請定其應執行刑
【裁判全文】
臺灣高等法院高雄分院刑事裁定           97年度抗字第526號
抗  告  人  臺灣屏東地方法院檢察署檢察官
受  刑  人  甲○○
                    （現於臺灣屏東監獄竹田分監執行中）
上列抗告人因聲請定其應執行刑案件，不服臺灣屏東地方法院中
華民國97年10月15日裁定（97年度聲字第1396號），提起抗告，
本院裁定如下：
    主  文
原裁定撤銷，發回臺灣屏東地方法院。
    理  由
一、抗告意旨略以：本件受刑人甲○○所犯施用第一級毒品罪（
    即原裁定附表編號2 所示之罪），經原審法院以97年度訴字
    第406 號判決後，雖經受刑人上訴於本院，然因其上訴理由
    未敘述原判決有何不當或違法之具體理由，而經本院以上訴
    顯屬違背法律上之程式，於97年8 月7 日以97年度上訴字第
    1310號為程序上之判決，駁回受刑人之上訴確定，故本院自
    非該案犯罪事實最後判決之法院。乃原審誤認受刑人所犯上
    開施用第一級毒品罪最後事實判決之法院係本院，因而駁回
    抗告人定執行刑之聲請，於法實有未合，爰請求撤銷原裁定
    等語。
二、按「依刑法第四十八條應更定其刑者，或依刑法第五十三條
    及第五十四條應依刑法第五十一條第五款至第七款之規定，
    定其應執行之刑者，由該案犯罪事實最後判決之法院之檢察
    官，聲請該法院裁定之。」刑事訴訟法第477 條第1 項定有
    明文。又所謂「該案犯罪事實最後判決之法院」，係指最後
    審理事實諭知罪刑之法院而言，最高法院68年第6 次刑事庭
    庭推總會決議、93年度臺非字第160 號判決意旨可資參照。
三、查受刑人甲○○分別於96年11月10日犯竊盜罪，經原審法院
    於97年5 月30日判處有期徒刑4 月，於97年8 月12日確定；
    又於96年11月18日犯施用第一級毒品罪，經原審法院於97年
    5 月22日以97年度訴字第406 號判處有期徒刑1 年2 月，受
    刑人不服，上訴於本院，經以其上訴理由未敘述原判決有何
    不當或違法之具體理由，顯屬違背法律上之程式，於97年8
    月7 日以97年度上訴字第1310號判決駁回上訴，而於97年9
    月4 日確定，有各該刑事判決及臺灣高等法院被告前案紀錄
    表在卷可按。是依前開說明，定其執行刑之裁定，自應由最
    後審理事實諭知罪刑之法院即原審法院之檢察官（即臺灣屏
    東地方法院檢察署檢察官）向原審法院為之，方屬適法。乃
    原審誤以受刑人所犯之施用第一級毒品罪之犯罪事實最後判
    決法院係本院，進而駁回抗告人定執行刑之聲請，於法自有
    未合。抗告人抗告意旨指摘原裁定不當，為有理由，爰由本
    院將原裁定撤銷，發回原審法院另為適法之裁定。
據上論結，應依刑事訴訟法第413 條，裁定如主文。
中    華    民    國    97    年    12    月    3     日
              刑事第一庭    審判長法  官  翁慶珍
                                  法  官  莊崑山
                                  法  官  徐美麗
以上正本證明與原本無異。
如不服本裁定應於送達後5 日內向本院提出抗告狀。
中    華    民    國    97    年    12    月     3    日
                                  書記官  賴梅琴


司法院資訊處製作；財團法人民間司法改革基金會備份。
